臺灣高等法院刑事判決　　　　　　　 100年度上易字第2449號
上　訴　人　臺灣臺北地方法院檢察署檢察官
被　　　告　李玉洲
上列上訴人因被告竊盜案件，不服臺灣臺北地方法院100年度易
字第257號，中華民國100年8月17日第一審判決（起訴案號：臺
灣臺北地方法院檢察署99年度偵字第25696號），提起上訴，本
院判決如下：
    主  文
上訴駁回。
    事  實
一、李玉洲於(1)民國92年因竊盜案件，經臺灣桃園地方法院91年
    度簡字第333號判決處有期徒刑5月，緩刑4年確定。 (2)復於
    緩刑期間內之92年再因竊盜案件，經臺灣士林地方法院92年
    度易字第137號判決處有期徒刑2月10月確定。上開(1)之罪，
    嗣經臺灣桃園地方法院92年度撤緩字第77號裁定宣告撤銷緩
    刑確定，而與(2)之罪接續執行，於94年12月30日縮短刑期假
    釋出監，假釋期間付保護管束至95年7月6日屆滿，期滿未經
    撤銷假釋，視為執行完畢。猶不知憬悟，竟意圖為自己不法
    所有，於99年6月24日（起訴書誤載為99年7月2日）下午1時
    許，在楊章熙位於新北市○○區○○路60巷 134弄90號工作
    室（起訴書誤載為新北市○○區○○路60巷90號），徒手折
    彎而毀壞前址鐵絲門上之鏽蝕鐵絲柵欄，開啟門鎖，而踰越
    門扇入內竊取玉器 5個、竹扇1把、木材切割器1臺、木材切
    角機1臺、護貝機2臺、西屋冷氣機1臺、紫水晶1塊、電腦磁
    碟機1臺、陶製茶壺 1個、電鑽1組、鋸床組、項鍊10個、古
    箏 1把、電鋼琴1臺、戒指5個、金手環2個，嗣於同日下午5
    時10分許，經警在新北市○○區○○街40號前查獲，並扣得
    玉器5個、竹扇1把、木材切割器1臺、木材切角機1臺、護貝
    機2臺、西屋冷氣機1臺、紫水晶1塊、電腦磁碟機1臺、陶製
    茶壺1個，始循線查悉前情。
二、案經新北市政府警察局新店分局報請臺灣臺北地方法院檢察
    署檢察官偵查起訴。
    理  由
壹、證據能力：
    證人即被害人楊章熙警詢陳述，係被告以外之人於審判外言
    詞陳述，惟當事人於本院言詞辯論終結前未爭執其證據能力
    ，亦無聲請傳訊，顯放棄行使詰問權，且本院審酌該言詞陳
    述作成時情況，並無違法或不當之處，適為本案證據，依刑
    事訴訟法第159條之5規定，具證據能力。至其餘憑以認定本
    案犯罪事實之非供述證據（詳後述），查無違反法定程序取
    得之情，依刑事訴訟法第158條之4規定反面解釋，亦有證據
    能力。
貳、實體部分：
一、訊據被告李玉洲就上開犯罪事實坦承不諱，核與證人即被害
    人楊章熙所證遭竊前述物品一情相符，復有贓物翻攝照片、
    贓物認領保管單附卷為證，足認被告自白與事實相符，應係
    可採，是本案事證明確，被告犯行堪以認定，應依法論科。
二、被告行為後，刑法第321條第1項規定於100年1月26日經總統
    公布修正，同年月 28日生效。刑法第321條第1項第2款修正
    前、後規定之構成要件固無不同，惟修正前該款法定刑係「
    6月以上 5年以下有期徒刑」，而修正後法定刑則為「6月以
    上 5年以下有期徒刑，得併科新臺幣10萬元以下罰金」，比
    較新、舊法結果，修正後法律並未較有利於被告，依刑法第
    2條第1項，應適用被告行為時即修正前刑法第321條第1項第
    2款規定。
三、核被告所為，係犯修正前刑法第 321條第1項第2款踰越門扇
    竊盜罪。被告於(1)92年因竊盜案件，經臺灣桃園地方法院91
    年度簡字第333號判決處有期徒刑5月，緩刑4年確定。 (2)復
    於緩刑期間內之92年再因竊盜案件，經臺灣士林地方法院92
    年度易字第137號判決處有期徒刑2月10月確定。上開(1)之罪
    ，嗣經臺灣桃園地方法院92年度撤緩字第77號裁定宣告撤銷
    緩刑確定，而與(2)之罪接續執行，於94年12月30日縮短刑期
    假釋出監，假釋期間付保護管束至95年7月6日屆滿，期滿未
    經撤銷假釋，視為執行完畢，有本院被告前案紀錄表附卷為
    證，其前受徒刑執行完畢， 5年以內故意再為本案有期徒刑
    以上之罪，為累犯，應依刑法第47條第1項規定加重其刑。
四、原審以被告罪證明確，而適用刑法第2條第1項前段、（修正
    前）第321條第1項第2款、第47條第1項，並審酌被告於92年
    因 2次竊盜、99年因違反毒品危害防制條例案件，均經法院
    判處罪刑確定，有前案紀錄表在卷可憑；不循正當途徑獲取
    財物，竟圖不勞而獲，實影響社會財貨安全；前因竊盜犯行
    經法院判處罪刑確定執行完畢，復再為本案犯行，足徵自我
    檢束能力低弱；惟坦承犯行，犯後態度尚可；所竊之物部分
    業返還被害人，有贓物認領保管存卷為佐，是被害人損害已
    受部分回復；兼衡被告高職肄業智識程度、犯罪動機、目的
    、手段、經濟情況貧窘、生活狀況及所竊之物等一切情狀，
    量處有期徒刑7月。
五、經核原判決上開認事用法，洵無違誤，量刑亦屬妥適。檢察
    官上訴意旨以被告自91年間陸續犯竊盜罪，為累犯，素行不
    良，不知悔改；且本案所竊之物品種類、數量龐雜，非徒手
    能搬運，乃有備而來，被告犯罪手段惡劣，原審僅處有期徒
    刑 7月，仍嫌過輕等語。惟查：按量刑之輕重，係屬事實審
    法院得依職權自由裁量之事項，苟已斟酌刑法第五十七條各
    款所列情狀，而未逾越法定刑度，不得遽指為違法。且法院
    對於被告為刑罰裁量時，必須以行為人之罪責為依據，而選
    擇與罪責程度相當之刑罰種類，並確定與罪責程度相稱之刑
    度。縱使基於目的性之考量，認定有犯罪預防之必要，而必
    須加重裁量時，亦僅得在罪責相當性之範圍內為加，不宜單
    純為強調刑罰之威嚇功能，而從重超越罪責程度為裁判，務
    求「罪刑相當」。原判決於理由中已敘明審酌被告於92年因
    2 次竊盜、99年因違反毒品危害防制條例案件，均經法院判
    處罪刑確定，有前案紀錄表在卷可憑；不循正當途徑獲取財
    物，竟圖不勞而獲，實影響社會財貨安全；前因竊盜犯行經
    法院判處罪刑確定執行完畢，復再為本案犯行，足徵自我檢
    束能力低弱；惟坦承犯行，犯後態度尚可；所竊之物部分業
    返還被害人，有贓物認領保管存卷為佐，是被害人損害已受
    部分回復；兼衡被告高職肄業智識程度、犯罪動機、目的、
    手段、經濟情況貧窘、生活狀況及所竊之物等一切情狀，量
    處有期徒刑 7月，原審就刑罰裁量職權之行使，既未逾越法
    律所規定之範圍，亦無濫用權限之情形，自不得認其量刑有
    何不當，檢察官上訴認被告為竊盜累犯，犯罪手段惡劣，原
    審量刑過輕云云，尚難認有理由，應予以駁回。
據上論斷，應依刑事訴訟法第368條，判決如主文。
本案經檢察官曾俊哲到庭執行職務。
中    華    民    國   100     年    11    月    29    日
               刑事第二十三庭  審判長法  官  童有德
                                     法  官  陳祐治
                                     法  官  林孟宜
以上正本證明與原本無異。
不得上訴。
                                     書記官  賴立旻
中    華    民    國   100    年    11    月    29    日
附錄：本案論罪科刑法條全文
修正前中華民國刑法第321條
犯竊盜罪而有左列情形之一者，處6月以上、5年以下有期徒刑：
一、於夜間侵入住宅或有人居住之建築物、船艦或隱匿其內而犯
    之者。
二、毀越門扇、牆垣或其他安全設備而犯之者。
三、攜帶兇器而犯之者。
四、結夥三人以上而犯之者。
五、乘火災、水災或其他災害之際而犯之者。
六、在車站或埠頭而犯之者。
前項之未遂犯罰之。